sl-SI: Oblika absorberja vlage: Vrečka z biseri; Škatla; Kanister; Viseča torba; Vrečka; Torbica; Paket za ponovno polnjenje; Trak; Kad; Druga
tr: Nem emici form: Boncuk kesesi; Kutu; Hazne; Asma torba; Paket; Kese; Yeniden dolum paketi; Şerit; Kutu; Diğer
lt-LT: Drėgmės sugėriklio forma: Karoliukų maišelis; Dėžutė; Skardinė dėžutė; Pakabinamas krepšys; Pakelis; Maišelis; Papildymo pakuotė; Juosta; Vonia; Kita
zh-CN: 吸湿剂的形态: 珠袋; 盒装; 罐装; 挂袋; 小包装; 袋装; 补充装; 条装; 桶装; 其他
ru: Форма влагопоглотителя: Саше с гранулами; Коробка; Канистра; Подвесной мешок; Пакетик; Мешочек; Сменный блок; Полоска; Бочонок; Другое
th: รูปแบบผลิตภัณฑ์ดูดความชื้น: ซองบรรจุเม็ดดูดความชื้น; กล่อง; กล่องบรรจุ; ถุงแขวนดูดความชื้น; ซองสำเร็จรูป; ซอง; แพ็คสำหรับเติมใหม่; แถบ; แบบกระปุก; อื่นๆ
el: Μορφή απορροφητή υγρασίας: Φακελάκι με χάντρες; Κουτί; Κάνιστρο; Κρεμαστή τσάντα; Φακελάκι; Πουγκί; Συσκευασία αναπλήρωσης; Λωρίδα; Μπάνιο; Άλλο
de: Trocknungsmittelform: Perlenbeutel; Kasten; Kanister; Hängetasche; Paket; Beutel; Nachfüllpackung; Streifen; Wanne; Sonstiges
zh-TW: 吸濕劑形式: 防潮珠; 盒狀; 罐狀; 懸掛袋; 補充包; 收納袋; 補充包; 直條; 浴缸; 其他
cs: Forma pohlcovače vlhkosti: Sáček s kuličkami; Krabice; Kanystr; Závěsný sáček; Balení; Sáček; Náhradní náplň; Pás; Vanička; Jiné
nb: Form på fuktighetsabsorberende produkt: Perlepose; Eske; Beholder; Hengende pose; Pakke; Pose; Påfyllingspakke; Stripe; Butt; Annet
nl: Vochtabsorberende vorm: Kralenzakje; Box; Blik; Hangzak; Navulverpakking; Zakje; Navulpakket; Strip; Bakje; Overig
ja: 吸湿剤の形態: ビーズサシェ; ボックス; キャニスター; ハンギングバッグ; パケット; ポーチ; つめかえ用パック; ストリップ; タブ; その他
hu: Nedvességelnyelő forma: Gyöngyös tasak; Doboz; Tartály; Akasztós táska; Tasak; Tasak; Utántöltő csomag; Szalag; Dézsa; Egyéb
pt-BR: Forma do absorvedor de umidade: Sachê de contas; Caixa; Cânister; Bolsa/saco para pendurar; Sachê; Estojo; Pacotes de refil; Faixa; Recipiente/Cuba; Outro
fi: Kosteutta imevä muoto: Helmipussi; Laatikko; Kanisteri; Ripustettava laukku; Pakkaus; Pussi; Täyttöpakkaus; Liuska; Kylpyamme; Muu
en: Moisture absorber form: Bead sachet; Box; Canister; Hanging bag; Packet; Pouch; Refill pack; Strip; Tub; Other
da: Fugtabsorberende form: Perlepose; Boks; Beholder; Hængende taske; Pakke; Pose; Genopfyldningspakke; Strip; Balje; Andet
vi: Dạng hút ẩm: Túi hạt cườm; Hộp; Hũ; Túi treo; Gói; Túi; Gói làm đầy; Dải; Bồn; Khác
ko: 제습제 형태: 주머니형; 상자; 통; 걸이형; 팩; 파우치; 리필 팩; 조각; 용기형; 기타
ro-RO: Formă de absorbție a umidității: Săculeț cu perle; Cutie; Recipient; Pungă suspendată; Pachet; Săculeț; Pachet de rezervă; Bandă; Recipient; Altele
pl: Forma pochłaniacza wilgoci: Saszetka z granulatem; Pudełko; Pojemnik; Worek wiszący; Saszetka; Woreczek; Wkład uzupełniający; Pasek; Pojemnik; Pozostałe
it: Forma dell'assorbitore di umidità: Bustina di perline; Scatola; Barattolo; Borsa appesa; Bustina; Borsa; Confezione di ricarica; Nastro; Vasca; Altro
hr-HR: Oblik uređaja za upijanje vlage: Vrećica s perlicama; Kutija; Kanistar; Viseća vrećica; Paket; Ambalažna vrećica; Pakiranje punjenja; Traka; Posuda; Ostalo
bg-BG: Форма за абсорбиране на влага: Саше с топчета; Кутия; Контейнер; Висяща торбичка; Пакетче; Малка торбичка; Опаковка за презареждане; Лента; Ваничка; Друго
sk-SK: Forma absorbéra vlhkosti: Vrecko s guľôčkami; Škatuľa; Kanister; Závesné vrecko; Balík; Vrecúško; Plniace balenie; Strip; Kelímok; Iné
es: Formato del absorbente de humedad: Bolsita de cuentas; Caja; Depósito; Bolsa para colgar; Paquete; Bolsa; Recarga; Banda; Bañera; Otros
sv: Fuktabsorberande form: Pärlpåse; Låda; Behållare; Hängande väska; Paket; Påse; Påfyllningsförpackning; Remsa; Badkar; Övrigt
pt-PT: Forma do absorvedor de humidade: Saqueta de contas; Caixa; Recipiente; Bolsa suspensa; Pacote; Bolsa; Pacote de recarga; Faixa; Tubo; Outro
fr: Format de l’absorbeur d’humidité: Sachet de perles; Boîte; Bonbonne; Sac suspendu; Sachet; Pochette; Recharge; Bande; Bac; Autre